臺灣高雄地方法院刑事判決　　　　　　　　　　　　九十一年度易字第三二八六號
　　公　訴　人　臺灣高雄地方法院檢察署檢察官
　　被　　　告　甲○○
右列被告因毀棄損壞案件，經檢察官提起公訴（九十一年度偵字一二八九八第號），
本院判決如左：
    主  文
甲○○無罪。
    事  實
一、公訴意旨略以：甲○○與乙○○係鄰居關係，民國九十一年五月二十六日二十時
    十分許，甲○○在高雄市○○區○○路八十八號之住所附近使用噴漆，因油漆味
    道飄散至乙○○家中，引起乙○○之妻丙○○○不滿，丙○○○及甲○○便為此
    事而發生爭吵，雙方爭吵後，甲○○竟基於毀損之故意，以腳踢乙○○所有之車
    號ＸＵ—六一八七號自小客車右後方鈑金，導致該鈑金凹陷毀損，因認被告甲○○涉有刑法第三百五十四條第一項之毀損罪嫌。
二、本件公訴人認被告甲○○涉有前開犯行，無非係以告訴人乙○○之指述、證人丙○○○之證述及汽車鈑金凹陷毀損之照片為證據，因認被告前開犯行應可認定為
其所憑之論據。
三、按犯罪事實應依證據認定之，無證據不得推定其犯罪事實；又不能證明被告犯罪
    者，應諭知無罪之判決。刑事訴訟法第一百五十四條及第三百零一條第一項前段
    分別定有明文。又按而所謂認定犯罪事實之證據，係指足以認定被告確有犯罪行
    為之積極證據而言，該項證據自須適合於被告犯罪事實認定，始得採為斷罪資料
    ；苟未能發現相當證據，或證據不足以證明，自不能以推測或擬制之方法，以為
    裁判基礎。最高法院著有二十九年度上字第三一０五號及四十年度台上字第八六
    號判例可資參照。
四、訊據被告甲○○否認其事，辯稱告訴人及證人丙○○○陳述不實等語。經查：
  (一)證人即告訴人乙○○於本院審理時，證稱並未親眼看見被告踢其所有之前開自小
    客車，是其太太丙○○○有看見等語，尚難以證人乙○○之證述認定被告確有上
    開犯行。
  (二)證人即告訴人之配偶丙○○○於本院審理時雖證稱：「當日被告在高雄市○○區
    ○○路八十八號附近使用噴漆，味道很難聞，我跟被告說味道很難聞，他就以三
    字經罵我，後來他來到我家，站在我先生車旁邊一直罵我，當時我在屋內，有親
    眼看見被告用腳踢我先生的車子ＸＵ—六一八七號自小客車右後方的鈑金。」等
    語，惟證人丙○○○於偵查中檢察官訊問時，經檢察官重複訊問被告毀損汽車部
    位，丙○○○確認被告以腳踢汽車「左方中間部位」，業據本院勘驗偵查錄音帶
    屬實，丙○○○於偵查中及審理中之證述出入甚大，對於關係本案被告犯行構成
    要件該當與否之毀損處所描述前後不一，其證述之真實性自有可疑，不能遽而採
    認作為對被告不利之證據。
  (三)依警卷所附告訴人所有之車牌號碼ＸＵ—六一八七號自小客車鈑金照片所示，鈑
    金凹陷部位係右後葉子板輪弧後側，與告訴人乙○○及證人丙○○○於偵查中所
    述差異甚大，亦見告訴人乙○○與證人丙○○○證詞之憑信性尚有可疑，不宜作
    為認定被告前開犯行之依據。
  (四)證人即被告之父李玉同則證稱：「當天是我在店裡面聽到丙○○○與我兒子即被
    告甲○○叫罵，我就去質問丙○○○為何來我們家大小聲，甲○○就把我的輪椅
    推回家，甲○○並沒有踢他們的車子。」等語，亦可認定被告並無公訴人所指之
    前開犯行。
  (五)綜上所述，被告甲○○並無毀損告訴人所有自小客車鈑金之行為，本院復查無其
    他積極證據足資證明被告等有何公訴人所指之毀損犯行，揆諸前揭法律規定及判
    例意旨，即屬不能證明被告犯罪，依法應諭知無罪之判決。
據上論斷，依刑事訴訟法第三百零一條第一項，判決如主文。
本案經檢察官陳登燦到庭執行職務。
中      華      民      國    九十一    年     十一     月     十五     日
                                  臺灣高雄地方法院刑事第二庭
                                      法  官  陳業鑫
右正本證明與原本無異。
如不服本判決，應於判決送達後十日內，向本院提出上訴狀。
                                      書記官  陳素徵
中      華      民      國    九十一    年     十一     月     十八     日
